【裁判字號】    89,易,4715
【裁判日期】    900118
【裁判案由】    傷害等
【裁判全文】
臺灣高雄地方法院刑事判決                        八十九年度易字第四七一五號
    公  訴  人  臺灣高雄地方法院檢察署檢察官
    被      告  丁○○
    被      告  乙○○
右列被告因傷害等案件，經檢察官提起公訴（八十八年度偵字第二六八二九號、八十
九年度偵字第三八八五號），本院判決如左︰
    主  文
乙○○傷害人之身體，處拘役肆拾日，如易科罰金，以佰元折算壹日，緩刑貳年。
丁○○無罪。
    事  實
一、緣高雄市左營區永清里里民丁○○因有事要請教該里里長胡伯華，乃於民國八十
    九年九月六日下午十一時許，打電話至高雄市左營區○○○路六六三號里長胡伯
    華住處要找里長胡伯華詢問，該電話洽由里長胡伯華之子乙○○接聽，二人於電
    話中起口角爭執，丁○○因而不悅，於掛斷電話後旋即自住家外出往里長住處（
    上址）而去，及至里長住處，一見乙○○即上前加以質問，雙方一時衝動進而發
    生肢體衝突，黃明輝乃基於普通傷害之犯意，先徒手毆打丁○○，因見丁○○手
    中執有路旁攤販之椅子，又隨手拿起家中鋁棒毆打丁○○，進而將之壓制於地上
    ，直至轄區員警據報到場後始行放手。丁○○因之受有頭部外傷臉部左臉頰左眼
    眶眉角挫裂傷紅腫、右前臂挫傷紅腫一Ｏ．五×二．五公分、左下腿挫裂傷紅腫
    九．五×五公分、背後頸挫傷紅腫五．五×六．五公分、右肩  挫傷、背部挫裂
    傷紅腫八．五×六．五公分等傷害。
二、案經丁○○訴由高雄市政府警察局左營分局移送臺灣高雄地方法院檢察署檢察官
    偵查起訴。
    理  由
甲、被告乙○○部分：
一、訊據被告乙○○矢口否認有傷害犯行，辯稱：是日丁○○打電話要找我父親，我
    告訴他我父親不在，他就破口大罵，並言明馬上過來，就掛斷電話，所以我就報
    警，並想將鐵門拉下，丁○○便來到門口，就出手掐我脖子並拿酒瓶要打我，我
    撥開後，他又要拿椅子打我，我才拿鋁棒防衛，並趁隙將之壓在地上，警察就來
    了云云。
二、經查：右揭事實，業據告訴人丁○○指述綦詳，並有其提出之驗傷診斷書乙紙附
    卷可稽，另據證人蕭坤元於偵訊時證述：有看到他們二人扭在一起，看到另外一
    人（意指丁○○）拿羊肉店的椅子丟過去，然後兩人就扭在一起，乙○○將對方
    壓制在地上等警察來」等語（見八十九年度偵字第三八八五號偵查卷第一五頁訊
    問筆錄）；證人丙○○於本院九十年一月九日審理時證述：我過去時，看見乙○○手拿鋁棒，我父親當時已被壓在地上之語，證諸被告所辯上開情詞，足徵被告
    與告訴人二人當時係處於互毆之情狀，被告所為舉止並無刑法上所謂「正當防衛
    」之適用；至被告另辯稱告訴人先出手掐他脖子並要拿酒瓶打他云云，亦無證據
    足以證明。綜上所述，告訴人指述情節尚非子虛，應可憑採。罪證已臻明確，被
    告犯行洵堪認定。其所辯上開情詞，並無從卸免其應負之刑責。
三、核被告所為，係犯刑法第二百七十七條第一項之傷害罪。審酌本件起因於二人於
    電話中起口角爭執，雙方一時情緒失控進而互毆所致，情節並非嚴重，且告訴人
    受傷情形尚非嚴重，及事後被告已賠償告訴人新台幣五千元，因告訴人不滿被告
    事後不加理會之態度，乃提起本件傷害告訴等一切情狀，爰酌情量處如主文所示
    之刑，並諭知易科罰金之折算標準。又被告前未曾受有期徒刑以上刑之宣告，有
    臺灣高等法院被告全國前案紀錄表可稽，因一時失慮，偶罹刑典，事後已賠償新
    台幣五千元，且被告所受傷害亦已無大礙，經此刑之宣告後，應知警惕而無再犯
    之虞，本院因認暫不執行其刑為當，予以宣告緩刑二年，用啟自新。
乙、被告丁○○部分：
一、另公訴意旨認：被告丁○○於二人發生前述衝突後，揚言向乙○○恫嚇稱：怎麼
    死的都不知道等語，致令乙○○心生畏懼，因認被告丁○○涉有刑法第三百零五
    條之恐嚇罪嫌云云。
二、按犯罪事實應應依證據認定之，無證據不得推定其犯罪事實，刑事訴訟法第一百
    五十四條定有明文。本件公訴人認被告丁○○涉有恐嚇罪嫌，無非以告訴人乙○○之指述為其唯一論據。經訊據被告固不否認雙方到派出所後，在派出所內有講
    上開言語，惟堅詞否認有恐嚇之犯意。
三、經查：據證人丙○○證稱：「到派出所後乙○○還是與我父親吵架」、「我沒注
    意到（被告有無為上開言詞），因為在派出所時乙○○與我父親爭吵的很厲害，
    當時有警員在場，即承辦的警員、我、我父親、乙○○等四人在場」之語（見九
    十年一月九日審判筆錄），告訴人對此部分證詞並不爭執，並供述：被告為上開
    言語時，有警員及丁○○之兒子在場之語（見本院八十九年十二月二十六日審判
    筆錄），是以被告為上開言語時，既有警員在場，且在場之警員甲○○及被告兒
    子丙○○二人均未注意到被告有無為上開言語（按證人甲○○就此情亦已證述在
    卷），足徵被告於派出所內繼續與告訴人爭吵之際為上開言語無誤，被告是否有
    恐嚇之犯意，即有疑義。另證諸證人丙○○及證人即處理員警甲○○均證稱其二
    人願私下和解之語（見本院八十九年十一月二十一日及九十年一月九日審判筆錄
    ），及雙方當時所在處所係派出所，在場之人甚且有派出所之警員等情研判，可
    證告訴人耳聞被告為上開言語時，客觀上並不足生畏懼之心，否則告訴人當場即
    可訴諸警員，請求保護或法辦，然告訴人卻仍同意與被告私下和解，實令人費解
    ，由此益徵被告係在雙方爭吵之際，隨口所出之言，並無惡意可言，告訴人更不
    可能因之心生畏懼，已然明確。告訴人指稱聽聞被告為上開言語後，心生畏懼，
    衡諸上開論證，實不足採。綜上所述，被告雖坦言有為上開言語，惟其並無恐嚇
    之犯意，且告訴人亦未因之心生畏懼，經核與刑法恐嚇罪之構成要件不符，自難
    以該罪相繩。此外，復查無其他積極證據足以證明被告有何恐嚇之犯行，既不能
    證明被告犯罪，自應為無罪判決之諭知。
據上論斷，應依刑事訴訟法第二百九十九條第一項前段、第三百零一條第一項，刑法
第二百七十七條第一項、第四十一條、第七十四條第一款，罰金罰鍰提高標準條例第
一條前段、第二條，判決如主文。
中      華      民      國      九十      年      一      月    十八    日
                                          臺灣高雄地方法院刑事第二庭
                                              法  官    黃三友
右正本證明與原本無異。
如不服本判決，應於判決送達後十日內，向本院提出上訴狀。
                                              書記官    林介欽
中      華      民      國      九十      年      一      月    十九    日
刑法第二百七十七條條第一項
  傷害人之身體或健康者，處三年以下有期徒刑、拘役或一千元以罰金。


司法院資訊處製作；財團法人民間司法改革基金會備份。
